【裁判字號】    99,易,1053
【裁判日期】    990519
【裁判案由】    竊盜
【裁判全文】
臺灣臺北地方法院刑事判決              99年度易字第1053號
公  訴  人  臺灣臺北地方法院檢察署檢察官
被      告  甲○○
上列被告因竊盜案件，經檢察官提起公訴（九十九年度偵字第八
五○二號），嗣於本院準備程序進行中，被告就被訴事實為有罪
之陳述，經本院裁定進行簡式審判程序，判決如下：
    主      文
甲○○竊盜，累犯，處有期徒刑陸月，如易科罰金，以新臺幣壹
仟元折算壹日。
    事實及理由
一、本件犯罪事實及證據，除犯罪事實關於「甲○○前於民國九
    十四年間，因施用第一級毒品，經法院判處有期徒刑一年確
    定；另因涉犯竊盜、搶奪等罪嫌，分別經法院判處有期徒刑
    五月、六月、七月及三年六月確定；上揭有期徒刑經裁定減
    刑並定應執行為四年八月，於九十四年六月二十一日入監執
    行，迄九十八年九月六日縮刑期滿執行完畢。」部分之記載
    補充為「甲○○前（一）於民國九十四年間因犯竊盜罪，經
    本院於九十四年四月二十九日以九十四年度簡字第八○六號
    判決判處有期徒刑五月，於九十四年六月六日確定；（二）
    復於九十四年間因犯竊盜罪，經本院於九十四年五月二十六
    日以九十四年度簡字第九八九號判決判處有期徒刑六月，於
    九十四年六月十七日確定；（三）又於九十四年間因犯竊盜
    罪，經臺灣板橋地方法院於九十四年七月十八日以九十四年
    度易字第一八二號判決判處有期徒刑七月，於九十四年八月
    十一日確定；（四）並於九十四年間因施用第一級毒品案件
    ，經本院於九十四年九月十九日以九十四年度訴字第九○九
    號判決判處有期徒刑一年，於九十四年十月十七日確定；（
    五）再於九十四年間因犯搶奪罪，經本院於九十五年三月九
    日以九十四年度訴字第一二九六號判決判處有期徒刑三年六
    月，甲○○不服提起上訴，經臺灣高等法院於九十五年六月
    二十二日以九十五年度上訴字第一二七一號判決駁回上訴，
    甲○○不服提起上訴，經最高法院於九十五年九月七日以九
    十五年度臺上字第四九五七號判決駁回上訴確定；上開（一
    ）至（四）所示四罪，經本院繼依中華民國九十六年罪犯減
    刑條例規定，於九十六年九月十七日以九十六年度聲減字第
    二八五九號裁定分別減為有期徒刑二月又十五日、三月、三
    月又十五日及六月，與前開（五）所示不應減刑之罪應執行
    有期徒刑四年八月確定，於九十八年九月六日因縮刑期滿執
    行完畢。」、犯罪事實第六行「於九十九年三月中旬某日下
    午六、七時許」之記載更正為「於九十九年三月十九日起至
    同年月二十五日止期間內某日下午六、七時許」及犯罪事實
    第十二行「在臺北市○○區○○街九九號前」之記載更正為
    「在臺北市萬華區○○○路○段二一八巷一二號」外，均引
    用檢察官起訴書（如附件）之記載。
二、核被告甲○○所為，係犯刑法第三百二十條第一項之普通竊
    盜罪。查被告前（一）於九十四年間因犯竊盜罪，經本院於
    九十四年四月二十九日以九十四年度簡字第八○六號判決判
    處有期徒刑五月，於九十四年六月六日確定；（二）復於九
    十四年間因犯竊盜罪，經本院於九十四年五月二十六日以九
    十四年度簡字第九八九號判決判處有期徒刑六月，於九十四
    年六月十七日確定；（三）又於九十四年間因犯竊盜罪，經
    臺灣板橋地方法院於九十四年七月十八日以九十四年度易字
    第一八二號判決判處有期徒刑七月，於九十四年八月十一日
    確定；（四）並於九十四年間因施用第一級毒品案件，經本
    院於九十四年九月十九日以九十四年度訴字第九○九號判決
    判處有期徒刑一年，於九十四年十月十七日確定；（五）再
    於九十四年間因犯搶奪罪，經本院於九十五年三月九日以九
    十四年度訴字第一二九六號判決判處有期徒刑三年六月，被
    告不服提起上訴，經臺灣高等法院於九十五年六月二十二日
    以九十五年度上訴字第一二七一號判決駁回上訴，被告不服
    提起上訴，經最高法院於九十五年九月七日以九十五年度臺
    上字第四九五七號判決駁回上訴確定；上開（一）至（四）
    所示四罪，經本院繼依中華民國九十六年罪犯減刑條例規定
    ，於九十六年九月十七日以九十六年度聲減字第二八五九號
    裁定分別減為有期徒刑二月又十五日、三月、三月又十五日
    及六月，與前開（五）所示不應減刑之罪應執行有期徒刑四
    年八月確定，於九十八年九月六日因縮刑期滿執行完畢，有
    臺灣高等法院被告全國前案紀錄表一份在卷可按，其於有期
    徒刑之執行完畢後，五年內故意再犯有期徒刑以上之本罪，
    為累犯，應依刑法第四十七條第一項之規定，加重其刑。爰
    審酌被告前有竊盜前科，素行不佳，竟猶不思悔悟，年輕力
    壯，不思以正當途徑賺取所得，僅因一時貪念，再徒手為本
    件竊盜犯行，惡性非輕，惟犯罪後坦承犯行，態度尚可，兼
    衡其犯罪之動機、目的、情節及犯罪所生損害等一切情狀，
    量處如主文所示之刑，併諭知易科罰金之折算標準。
三、至公訴意旨認被告曾有竊盜、搶奪前科，且為累犯，足認有
    犯罪習慣，聲請併予宣告強制工作乙節。然斟酌被告本案竊
    盜犯行之犯罪時間距離其前所為竊盜、搶奪等犯行之犯罪時
    間，至少隔四年之久，尚難認被告對於犯罪已成日常之惰性
    行為，而具犯罪之習性，且經本院審酌刑法第五十七條各款
    所列事由之一切情狀後，認被告本案竊盜犯行，宣告有期徒
    刑六月，已足收儆懲之效，亦不宜適用竊盜犯贓物犯保安處
    分條例第三條第一項第一款規定，為被告應於刑之執行前令
    入勞動場所強制工作之宣告，併此敘明。
據上論斷，應依刑事訴訟法第二百七十三條之一第一項、第二百
八十四條之一、第二百九十九條第一項前段、第三百十條之二、
第四百五十四條第二項，刑法第三百二十條第一項、第四十七條
第一項、第四十一條第一項前段，刑法施行法第一條之一第一項
、第二項前段，判決如主文。
本件經檢察官申心蓓到庭執行職務
中    華    民    國    99    年    5     月    19    日
                臺灣臺北地方法院刑事第六庭
                    法      官  雷淑雯
以上正本證明與原本無異。
上正本證明與原本無異。
如不服本判決，應於判決送達後十日內，向本院提出上訴狀（應
抄附繕本），並應敘述具體理由；其未敘述上訴理由者，應於上
訴期間屆滿後二十日內向本院補提理由書（均須按他造當事人之
人數附繕本）「切勿逕送上級法院」。告訴人或被害人如對於本
判決不服者，應具備理由請求檢察官上訴，其上訴期間之計算係
以檢察官收受判決正本之日期為準。
                      書  記  官  胡詩唯
中    華    民    國    99    年    5     月    19    日
附錄本案論罪科刑法條全文
中華民國刑法第三百二十條
意圖為自己或第三人不法之所有，而竊取他人之動產者，為竊盜
罪，處五年以下有期徒刑、拘役或五百元以下罰金。
意圖為自己或第三人不法之利益，而竊佔他人之不動產者，依前
項之規定處斷。
前二項之未遂犯罰之。
附件：

司法院資訊處製作；財團法人民間司法改革基金會備份。
